臺灣新北地方法院刑事判決　　　　　 110年度審易字第1099號
公　訴　人　臺灣新北地方檢察署檢察官
被　　　告　劉冠廷


上列被告因毀棄損壞案件，經檢察官提起公訴（110 年度調偵字
第1250號），被告於本院準備程序進行中就被訴事實為有罪之陳
述，經本院裁定進行簡式審判程序，判決如下：
    主  文
劉冠廷犯毀損他人物品罪，累犯，處拘役參拾日，如易科罰金，
以新臺幣壹仟元折算壹日。
    事  實
一、劉冠廷於民國109 年10月9 日6 時36分許，駕駛車牌號碼00
    -0000 號自用小客車行經新北市○○區○○路000 巷0 號之
    4 斜對面時，因不滿王佐閣將其胞姐王嬿婷所有而由其管領
    使用之車牌號碼000-000 號普通重型機車停放在該處占用車
    位，竟基於毀損之犯意，駕駛車牌號碼00-0000 號自用小客
    車衝撞上開機車，致該機車之前叉、車手、右後視鏡、前燈
    罩、左後車身蓋、碼錶後蓋等零件損壞而不堪使用，足以生
    損害於王佐閣。嗣王佐閣報警處理，經警調閱監視器錄影畫
    面，始循線查悉上情。
二、案經王佐閣訴由新北市政府警察局三峽分局報告臺灣新北地
    方檢察署檢察官偵查起訴。
    理  由
壹、程序方面：
    本件被告劉冠廷所犯係死刑、無期徒刑、最輕本刑為3 年以
    上有期徒刑以外之罪，其於準備程序中就被訴事實為有罪之
    陳述，經法官告知簡式審判程序之旨，並聽取公訴人及被告
    之意見後，依刑事訴訟法第273 條之1 第1 項規定，裁定本
    案改依簡式審判程序審理，且依刑事訴訟法第273 條之2 及
    第159 條第2 項規定，不適用傳聞法則有關限制證據能力之
    相關規定，合先敘明。
貳、實體方面：
一、上揭犯罪事實，業經被告劉冠廷於偵查、本院準備程序及審
    理時均自白不諱，核與證人即告訴人王佐閣於警詢時及偵查
    中之證述相符，並有現場照片、車牌號碼000-000 號普通重
    型機車遭毀損照片及車牌號碼00-0000 號自用小客車照片共
    14張、監視器錄影畫面截圖照片共20張、大昱機車行維修明
    細1 紙、監視器錄影畫面光碟1 片附卷可稽（見偵字卷第17
    至27、41至46、53頁），足見被告之自白與事實相符，洵堪
    採為認定事實之依據。本案事證明確，被告犯行，已堪認定
    ，應依法論科。
二、論罪科刑：
  ㈠核被告所為，係犯刑法第354 條之毀損他人物品罪。
  ㈡按刑法第47條所規定累犯之加重，以受徒刑之執行完畢，或
    一部之執行而赦免後，5 年以內故意再犯有期徒刑以上之罪
    者，為其要件，良以累犯之人，既曾犯罪受罰，當知改悔向
    上，竟又重蹈前愆，足見其刑罰感應力薄弱，基於特別預防
    之法理，非加重其刑不足使其覺悟，並兼顧社會防衛之效果
    。職是，應依累犯規定加重其刑者，主要在於行為人是否曾
    受徒刑之執行完畢後，猶無法達到刑罰矯正之目的為要。而
    數罪併罰之案件，雖應依刑法第50條、第51條規定就數罪所
    宣告之刑定其應執行之刑，然此僅屬就數罪之刑，如何定其
    應執行者之問題，本於數宣告刑，應有數刑罰權，此項執行
    方法之規定，並不能推翻被告所犯係數罪之本質，若其中一
    罪之刑已執行完畢，自不因嗣後定其執行刑而影響先前一罪
    已執行完畢之事實，謂無累犯規定之適用（最高法院104 年
    度第6 次刑事庭會議決議參照）。查，被告前①因公共危險
    案件，經臺灣桃園地方法院109 年度壢交簡字第1051號判決
    判處有期徒刑3 月確定，於109 年7 月28日易科罰金執行完
    畢，此有臺灣高等法院被告前案紀錄表1 份在卷可憑，是被
    告於受有期徒刑執行完畢後，5 年以內故意再犯本件有期徒
    刑以上之罪，為累犯。至被告所犯上開①之罪，其後雖與被
    告另經臺灣臺中地方法院110 年度原簡字第10號判決判處有
    期徒刑6 月確定之案件，再經臺灣臺中地方法院110 年度聲
    字第3151號裁定合併定應執行刑有期徒刑7 月，於110 年9
    月10日確定，揆諸前開說明，自不影響其先前①之罪已執行
    完畢之事實，附此敘明。而觀司法院釋字第775 號解釋其解
    釋文及理由之意旨，係指構成累犯者，不分情節，一律加重
    最低本刑，於不符合刑法第59條所定要件之情形下，致生行
    為人所受之刑罰超過其所應負擔罪責之個案，不符罪刑相當
    原則、比例原則。於此範圍內，在修正前，為避免發生上述
    罪刑不相當之情形，法院就該個案應裁量是否加重最低本刑
    ；準此，該解釋係指個案應量處最低法定刑、又無法適用刑
    法第59條在內減輕規定之情形，法院應依此解釋意旨裁量不
    予加重最低本刑。經核本案犯罪並無此種情形，是加重法定
    最低度刑，尚不至於使行為人所受之刑罰超過其所應負擔罪
    責，而無上開解釋所指不符罪刑相當原則與比例原則之情形
    ，爰依刑法第47條第1 項規定加重其刑。
  ㈢爰審酌被告僅因不滿告訴人停放機車之位置，未能理性處理
    ，即駕駛車輛衝撞告訴人所管領之上開機車，造成其財物上
    之損失，迄今未能與告訴人達成和解賠償損失，兼衡其素行
    、犯罪之動機、目的、手段，自始坦承犯行之犯後態度，及
    自陳國中畢業之智識程度，現從事自由業、須扶養配偶及4
    名子女之家庭生活狀況等一切情狀，量處如主文所示之刑，
    並諭知如易科罰金之折算標準。
據上論斷，應依刑事訴訟法第273 條之1 第1 項、第299 條第1
項前段，刑法第354 條、第47條第1 項、第41條第1 項前段，刑
法施行法第1 條之1 第1 項，判決如主文。
本案經檢察官江祐丞提起公訴，經檢察官張啓聰到庭執行職務。
中    華    民    國   110    年    11    月    17    日
                  刑事第二十五庭  法  官      曾淑娟
上列正本證明與原本無異。
如不服本判決，應於判決送達後20日內敘明上訴理由，向本院提
出上訴狀 (應附繕本) ，上訴於臺灣高等法院。其未敘述上訴理
由者，應於上訴期間屆滿後20日內向本院補提理由書「切勿逕送
上級法院」。
                                  書記官      張佑慈
中    華    民    國   110    年    11    月    17    日
　
附錄本案論罪科刑法條全文：
中華民國刑法第354條
毀棄、損壞前二條以外之他人之物或致令不堪用，足以生損害於
公眾或他人者，處2 年以下有期徒刑、拘役或1 萬5 千元以下罰
金。